# 项目贷款利息费用的会计处理

提问人：featherann123 时间：2020-10-22 20:33:08
陈版主，光伏企业在取得国开行项目贷款后开始建设光伏电站。项目贷款期限是 15 年，准则规定只有建设期借款费用才可以资本化处理，转固后计入当期损益。目前存在这么个问题，这个项目贷款是建设电站的投入成本， 15 年的资金利息是否也应该是属于电站运营期承担的资金成本？分摊至电站的运行期间？如果只是在借款期间内确认利息（ 15 年），那么电站后面 10 年运营的经营利润就会虚高（电站大头的成本就是折旧、运维费和资金成本，其余成本较小），准则没有考虑对项目贷款的资金成本与该资产运营期间所产生收入匹配的问题。企业在引入财务投资者或是在收购光伏电站时，都会存在前期利润很小，后期利润大的问题。您如何看待这个问题？

回答人：chenyiwei
这个问题没有特殊规定，按准则的规定正常处理即可。建设期内的专项借款利息可资本化计入所购建的资产成本，并在后续使用寿命内摊销计入营业成本；运营期内的贷款利息在发生时正常费用化处理，计入财务费用。